臺灣高等法院臺南分院刑事裁定
111年度聲再字第30號
再審聲請人  
即受判決人  黃耀陞




上列聲請人因違反毒品危害防制條例案件，對於本院110年度上
訴字第406號中華民國110年8月25日確定判決（第三審案號：111
年度台上字第128號；第一審案號：臺灣嘉義地方法院109年度訴
字第609號；起訴案號：臺灣嘉義地方檢察署109年度偵字第6196
、7069、7929號）聲請再審，本院裁定如下：
    主  文
再審之聲請駁回。
    理  由
一、再審聲請人即受判決人黃耀陞（下稱聲請人）聲請意旨略以
    ：
  ㈠民國111年3月3日（臺灣嘉義地方法院收狀日）聲請再審狀主
    張：
　⒈被告自23歲開始吸毒，深知真正販毒者一天販毒至少十幾次
    ，被告與胡冠瀛、林建良、王正德半年交易只有5次，可見
    被告並未販毒。被告從事水電工作，一天新臺幣（下同）1,
    800元，水電工作30年，並不缺錢，且深知販毒為重罪，絕
    無為區區數千元而販賣毒品之動機。本案並未自被告查扣甲
    基安非他命，無法證明被告販賣甲基安非他命，況胡冠灜住
    高雄，其倘有購毒之需要，在高雄即可找到管道，絕無從高
    雄到嘉義找被告購毒之理，即無證據足認被告確有販毒之犯
    行，自應為有利於被告之認定。原判決不察，竟論處被告販
    賣第二級毒品罪刑，其採證認有違反經驗法則及論理證據法
    則之違誤。
　⒉被告教育程度不高，因不諳法律，而不知購毒者證述之內容
    ，且原審復未調查扣案被告所有門號0000000000行動電話內
    關於有利被告之證據，致被告遭誤判重刑，亦有未盡調查之
    違法。請求調取嘉義縣警察局刑事大隊109年7月15日關於胡
    冠瀛、林建良出現於縣刑大畫面全部，查明購毒者與警所有
    談話內容，並傳喚潘秋金、胡冠灜、林建良到案，而還被告
    清白。證人於第一審稱被告幫其購買毒品，應無賺錢，如何
    不可採信，被告並無販毒動機，所為販毒者、販毒之頻率有
    別於常，本案未扣得毒品，欠缺積極證據，原審未調查扣案
    行動電話之有利證據，而有調查未盡之違法。
　⒊因電話錄音皆有被告跟上游潘秋金藥頭買賣之情形、談話內
    容，均可認定被告非毒品販賣者，請法官重審，以還被告一
    個公道等語。
  ㈡111年4月25日當庭主張：
　⒈本件聲請再審事由是依刑事訴訟法第420條第2款主張原判決
    所憑之證言、鑑定或通譯已證明為虛偽，胡冠瀛的證詞是虛
    偽的，通話譯文從頭到尾都是他打電話給我，且他在鈞院11
    0年度上訴字第406號作證也說到我們沒有賺錢。
　⒉再審聲請狀所提潘秋金、林建良，一個是藥頭，一個是叫我
    幫他拿東西的，潘秋金就是我的藥頭，我只是有吸毒的人，
    傳喚潘秋金是要證明林建良跟潘秋金有無見過面，我只是幫
    林建良，他載我去找潘秋金而已，並不是我賣給林建良，另
    外傳喚林建良也是證明相同的事項；傳喚胡冠瀛是要證明我
    沒有賣毒品給他。希望能調出胡冠瀛跟我的通話譯文，我的
    意思是希望法院參考原確定判決卷中的該份譯文，另外也希
    望法院參考該卷內我跟王正德的通話譯文等語。
二、按有罪之判決確定後，原判決所憑之證言、鑑定或通譯已證
    明其為虛偽者，為受判決人之利益，得聲請再審；前項第1
    款至第3款及第5款情形之證明，以經判決確定，或其刑事訴
    訟不能開始或續行非因證據不足者為限，得聲請再審，刑事
    訴訟法第420條第1項第2款、第2項分別定有明文。即以原判
    決所憑之證物為偽造或變造，或原判決所憑之證言為虛偽，
    為聲請再審理由者，必須提出認定該證物或證言為偽造、變
    造或虛偽之法院確定判決，或提出相關刑事訴訟係因證據不
    足以外之原因不能開始、續行之證明，始足當之。是以，若
    未符上揭要件，自不得據以聲請再審。
三、經查：　　
　㈠原確定判決綜合聲請人之供述、證人胡冠瀛於警詢、偵查及
    原審審理中之證述、第一審判決附表編號1至3所示被告與胡
    冠瀛的通聯譯文，胡冠瀛指認位於被告住家附近、地點在嘉
    義市○區○○街00號的美廉社商店照片；證人林建良於警詢、
    偵查及原審審理中之證述，第一審判決附表編號4被告與林
    建良間的通聯譯文；證人王正德於警詢、偵查中之證述，第
    一審判決附表編號5被告與王正德間之通聯譯文等證據資料
    ，認定聲請人有本案販賣第二級毒品等犯行，業據原確定判
    決於理由欄詳予敘明所依憑之證據及認定之理由，且對於聲
    請人所辯各節何以不足採取，亦已依憑卷內證據資料於理由
    內詳為指駁說明，有本院110年度上訴字第406號刑事判決在
    卷可按，且經本院調閱本案電子卷宗核閱無訛。核其所為論
    斷說明，與卷內訴訟資料悉無不合，是原確定判決本其自由
    心證對證據予以取捨及判斷，並無違背一般經驗法則或論理
    法則之情。
　㈡聲請再審意旨固主張原判決所憑之證人胡冠瀛證述為虛偽，
    原確定判決有刑事訴訟法第420條第1項第2款之事由，並附
    具與本案毫無相關之臺灣臺南地方法院110年度重訴字第18
    號判決為據，然並未提出任何證據足資證明原判決所憑之證
    人胡冠瀛因屬虛偽而經法院判決確定，或其刑事訴訟不能開
    始或續行非因證據不足等情，自與刑事訴訟法第420條第1項
    第2款所規定之聲請再審事由不符。
　㈢聲請人雖聲請傳訊證人潘秋金、胡冠灜、林建良到案，請求
    調取嘉義縣警察局刑事大隊109年7月15日關於胡冠瀛、林建
    良出現於縣刑大畫面全部及參考其與胡冠瀛、王正德之通話
    譯文云云。然查：⒈證人潘秋金、胡冠灜、林建良分別於警
    詢、偵查中、第一審審理時為證述，並於偵查及第一審審理
    中均具結證述，且於第一審審理中由聲請人之辯護人進行交
    互詰問，又其等證述情節，業經一、二審確定判決綜合卷內
    事證予以審酌論斷，已如前述，聲請人亦未提出任何證據足
    資證明原判決所憑之證人潘秋金、胡冠灜、林建良之證言係
    屬虛偽，自無重複傳喚調查之必要；⒉至聲請人聲請調取嘉
    義縣警察局刑事大隊109年7月15日關於胡冠瀛、林建良出現
    於縣刑大畫面全部，姑且不論警局有無留存該等畫面，縱認
    有該等畫面，亦無法判斷胡冠瀛、林建良之證述是否虛偽，
    自亦無法證明聲請人所主張其並無販賣毒品之事實；⒊又關
    於聲請人與胡冠瀛、王正德之通話譯文，亦經一、二審確定
    判決綜合卷內事證予以審酌論斷，亦如前述。因此，以上聲
    請均認無調查之必要，又聲請人以上所聲請調查之證據，縱
    經調查，但均不足以撼動上開原確定判決所認定之犯罪事實
    ，亦與刑事訴訟法第420條第1項第6款之「新證據」不符，
    自難據此為再審聲請事由。
　㈣聲請人於判決確定後，就相同之事實及證據再為爭執辯駁，
    就原確定判決所認定之事實重複要求為相異評價，非得執為
    聲請再審之事由。聲請人僅空言主張原確定判決存有上開再
    審事由，核與刑事訴訟法第420條第1項第2款、第2項、第6
    款規定之要件不符，揆諸前揭說明，自不得據以聲請再審。
    是本件再審之聲請，為無理由，應予駁回。
四、爰依刑事訴訟法第434條第1項，裁定如主文。
中　　華　　民　　國　　111 　年　　4 　　月　　29　　日
                  刑事第四庭    審判長法  官  郭玫利
                                      法  官  林臻嫺
                                      法  官  曾子珍
以上正本證明與原本無異。
如不服本裁定，應於收受本裁定後十日內向本院提出抗告狀。
　　　　　　　　　　　　　　　　　　　書記官  李淑惠
中　　華　　民　　國　　111 　年　　4 　　月　　29　　日